【裁判字號】    89,訴,877
【裁判日期】    891016
【裁判案由】    毒品危害防制條例
【裁判全文】
臺灣彰化地方法院刑事判決                          八十九年度訴字第八七七號
    公  訴  人  臺灣彰化地方法院檢察署檢察官
    被      告  甲○○
右列被告因違反毒品危害防制條例案件，經檢察官提起公訴（八十九年度毒偵字第九
八七、一七六一、三二三九、三四六二號），本院判決如左：
    主  文
甲○○連續施用第壹級毒品，處有期徒刑捌月，摻有海洛因香煙壹支沒收銷燬。又連
續施用第貳級毒品，處有期徒刑肆月，安非他命壹包沒收銷燬。應執行有期徒刑拾月
，摻有海洛因香煙壹支與安非他命壹包，均沒收銷燬。
    事  實
一、甲○○前因施用毒品案件，經送觀察、勒戒後，認無繼續施用毒品之傾向，由台
    灣彰化地方法院檢察署檢察官於民國（下同）八十八年六月十四日，以八十八年
    度偵字第二七三三、六００八號案件為不起訴處分確定。不知悛改，五年內又分
    別基於施用第一級毒品海洛因與第二級毒品安非他命之概括犯意，自八十九年二
月十一日起至八十九年六月二十一日止，在彰化縣鹿港鎮詔安里某旦巷七十一號
    住處等地，以將安非他命置於玻璃管內燒烤，使生煙霧嗅吸方式，連續多次施用
    安非他命。另以將海洛因摻於香煙中點火吸用方式，多次施用第一級毒品海洛因
    。先後於（一）八十九年二月十一日下午一時許，在彰化縣鹿港鎮○○路○段二
    九四號前與王俊耀（另由檢察官偵辦）一起為警查獲，並扣得渠二人共同持有，
    摻有海洛因之香煙一支。（二）八十九年二月十八日經警採其尿液，嗣送驗後查
    知。（三）八十九年六月二十三日下午三時三十分許，在前址住處為警查獲，並
    扣得其所有安非他命一包，重約０．二公克。（四）八十九年六月二十三日晚上
    ，依本院八十九年度毒聲字第三一一四號裁定，送入台灣彰化看守所執行毒品案
    之觀察、勒戒時，經採其尿液，嗣驗知查獲有施用第一級毒品之犯行。並經觀察
    、勒戒後，認有繼續施用毒品之傾向，現在台灣雲林戒治所戒治中。
二、案經彰化縣警察局鹿港分局報請暨台灣彰化地方法院檢察署檢察官自動檢舉偵查
    起訴。
    理  由
一、右開犯罪事實，業據被告甲○○於本院審理中坦承不諱，又被告於前揭為警多次
    查獲時，及送入台灣彰化看守所附設勒戒處所執行觀察、勒戒時所採尿檢驗結果
    ，分別呈現人體施用海洛因及安非他命後之嗎啡與甲基安非他命陽性反應（八十
    九年二月十一日所採之尿液，雖彰化縣衛生局僅驗出甲基安非他命陽性反應，惟
    經法務部調查局以更精確之氣相層析質譜儀分析法確認結果，係呈甲基安非他命
    與嗎啡陽性反應。另八十九年二月十八日所採尿液，經彰化縣衛生局檢驗呈甲基
    安非他命陽性反應），有彰化縣衛生局煙毒尿液檢驗成績書（煙檢字第八九０七
    七六、八九０九四八、八九二四三０）三紙、法務部調查局檢驗通知書一紙及台
    灣彰化看守所函附委託昭信科技顧問股份有限公司出具之濫用藥物尿液檢體檢驗
    報告一份在卷可憑。復有安非他命一包與摻有海洛因香煙一支扣案可稽，且扣案
    香煙一支經檢驗結果摻有海洛因，亦經法務部調查局檢驗在案，有檢驗通知書影
    本一紙附卷可證，足見被告之自白與事實相合，可加採信。綜上，本件事證明確
    ，被告犯行堪予認定。
二、查被告曾因施用毒品案件，經送觀察、勒戒後，認無繼續施用毒品傾向，由台灣
    彰化地方法院檢察署檢察官於八十八年六月十四日，以八十八年度偵字第二七三
    三、六００八號案件為不起訴處分確定，有不起訴處分書一份及台灣彰化地方法
    院檢察署刑案資料查註紀錄表在卷足按，其於五年內再犯本件毒品危害防制條例
    第十條之罪，經觀察、勒戒後，認有繼續施用毒品之傾向，亦有台灣彰化看守所
    附設勒戒處所八十九年七月七日，彰所戒字第一七００號函送之證明書一件附卷
    可考。故核被告所為，係犯毒品危害防制條例第十條第一項、第二項之罪。被告
    為施用毒品持有毒品海洛因、安非他命之低度行為，為施用之高度行為所吸收，
    不另論罪。先後多次施用海洛因、安非他命之犯行，時間緊接，所犯構成要件相
    同，顯係基於概括犯意所為，屬連續犯，依法應各論以一罪並加重其刑。又所犯
    上開二罪，犯意各別，行為互殊，應分論併罰之。爰審酌被告犯罪之動機、目的
    、手段、所生危害及犯罪後坦承犯行等一切情狀，分別量處如主文所示之刑，並
    定其應執行之刑，以示懲儆。扣案安非他命一包，重約０．二公克，屬第二級毒
    品為違禁物。與摻有海洛因之香煙一支，有法務部調查局檢驗通知書在卷可據，
    因海洛因與沾附之香煙於物理上難予析離，應視同海洛因，屬第一級毒品為違禁
    物，不問屬於犯人與否，均依毒品危害防制條例第十八條第一項宣告沒收銷燬。
據上論斷，應依刑事訴訟法第二百九十九條第一項前段，毒品危害防制條例第十條第
一項、第二項、第十八條第一項，刑法第十一條、第五十六條、第五十一條第五款，
判決如主文。
本案經檢察官詹昭書到庭執行職務。
中      華      民      國      八十九      年    十    月    十六    日
                                臺灣彰化地方法院刑事第二庭
                                       法      官    洪  榮  謙
右正本證明與原本無異。
如不服本判決，應於判決送達後十日內向本院提出上訴狀（須附繕本）。
                                       法院書記官    梁  高  賓
中      華      民      國      八十九      年    十    月   二十三   日
毒品危害防制條例第十條：
施用第一級毒品者，處六月以上五年以下有期徒刑。
施用第二級毒品者，處三年以下有期徒刑。


司法院資訊處製作；財團法人民間司法改革基金會備份。
